【裁判字號】    98,台上,376
【裁判日期】    980122
【裁判案由】    違反毒品危害防制條例
【裁判全文】
最高法院刑事判決              九十八年度台上字第三七六號
上  訴  人  台灣高等法院檢察署檢察官
被      告  甲○○
上列上訴人因被告違反毒品危害防制條例案件，不服台灣高等法
院台南分院中華民國九十七年十月三十日第二審更審判決（九十
七年度上更(一)字第二九九號，起訴案號：台灣台南地方法院檢察
署八十八年度營偵字第一五九三號、偵字第一三一四二號），提
起上訴，本院判決如下：
    主  文
上訴駁回。
    理  由
按刑事訴訟法第三百七十七條規定，上訴於第三審法院，非以判
決違背法令為理由，不得為之。是提起第三審上訴，應以原判決
違背法令為理由，係屬法定要件。如果上訴理由書狀並未依據卷
內訴訟資料，具體指摘原判決不適用何種法則或如何適用不當，
或所指摘原判決違法情事，顯與法律規定得為第三審上訴理由之
違法情形，不相適合時，均應認其上訴為違背法律上之程式，予
以駁回。本件原判決以公訴意旨略以：被告甲○○基於販賣毒品
之概括犯意，先於民國八十八年八月二十八日晚上十時許，在台
南市○區○○街一０八巷巷口，販賣第二級毒品安非他命一包予
吳慶賓（涉嫌施用毒品部分另案偵辦），收取價金新台幣（下同
）一千元；又於八十八年八月三十日下午五時許，在台南市○○
區○○路一段二五四號樺谷大飯店一二一室販賣安非他命一包予
王憶俊施用（涉嫌施用毒品部分另案偵辦），計價一千元；復於
八十八年九月十六日上午零時許，在台南市○區○○街一０八巷
四十三號五樓之八前，販賣安非他命一包予吳慶賓施用，收取一
千元牟利，嗣經吳慶賓、王憶俊供出毒品來源而循線查獲上情，
因認被告涉犯毒品危害防制條例第四條第二項販賣第二級毒品罪
嫌云云。經審理結果，認被告犯罪尚屬不能證明，因將第一審論
處被告罪刑之判決撤銷，改判諭知被告無罪。已綜核卷內全部證
據資料，詳加審酌論斷，從形式上觀察，並無判決違背採證法則
或理由不備之違法情形存在。另證據之取捨及證明力之判斷，俱
屬於事實審法院之職權，判決內若已論敘其何以作此判斷之心證
理由，且其取捨判斷不違背客觀存在之經驗法則或論理法則，即
不生判決違背法令之問題。原判決依卷內證據資料，綜合判斷，
以證人吳慶賓於檢察官偵查中供稱其與被告是朋友關係，可見吳
慶賓與被告原本熟識，常合資購買毒品共同施用，且均由被告負
責購買毒品，則吳慶賓指稱向被告購買毒品二次之情形，無非係
因被告熟悉毒品來源，故由被告為吳慶賓取得毒品，供吳慶賓單
獨施用。本件並未查獲屬於被告所有之販賣毒品工具電子秤、天
平、夾鏈袋、分裝工具或帳冊等物，難認被告確有販賣毒品牟利
之行為。此部分除吳慶賓有瑕疵之供述外，別無補強證據可資擔
保其陳述之真實性，殊難僅依吳慶賓之片面供述，逕認被告有公
訴意旨所指販賣毒品之犯行。另以證人王憶俊於第一審審理時之
證述，與其於警詢及檢察官偵查中之供述前後不一致，存有瑕疵
，且除王憶俊之證述外，另無補強證據足以擔保其供述之真實性
，亦難祇依王憶俊前後陳述不一致存有瑕疵之證述，遽認被告有
公訴意旨所指販賣毒品之犯行。俱於理由內論敘綦詳。其證據之
取捨判斷並不違背客觀存在經驗法則或論理法則，亦無認定事實
未依證據之違法情事。檢察官上訴意旨略謂：證人吳慶賓究係單
獨向被告購買毒品或與被告合資購買施用？抑二者兼或有之？實
情如何？均尚存有疑竇，則在釐清前，應難為被告有利之認定。
何況縱然被告與吳慶賓曾有合資購買安非他命共同施用之情事，
亦未能以之即否定吳慶賓有向被告購買安非他命之事實。另王憶
俊前後之所述，就重要之時間、地點及購買毒品內容已證述明確
，且其於審理中已供承因時間已久，不記得偵訊之內容，自難以
此即認與偵訊陳述不一，而認證人之供詞不足採信。王憶俊縱曾
向邱韋智購買安非他命，是否因此必無於不同時、地另向被告購
買之可能？又吳慶賓縱曾與被告一起共同出錢購毒品施用，是否
因此必無於不同時、地另向被告購買之可能等語。均係就原判決
已經調查說明事項，任意指摘為違法，難認係適法之第三審上訴
理由。至其餘上訴意旨，對原判決究竟如何違背法令，未依卷內
訴訟資料為具體之指摘，徒憑己意，就屬原審採證認事職權之適
法行使，及原判決已經調查說明事項，任意指摘為違法，或重為
單純事實上之爭執，自不足據以辨認原判決已具備違背法令之形
式要件。本件上訴為違背法律上之程式，應予駁回。
據上論結，應依刑事訴訟法第三百九十五條前段，判決如主文。
中    華    民    國  九十八  年    一    月  二十二  日
                      最高法院刑事第四庭
                          審判長法官  張  淳  淙
                                法官  劉  介  民
                                法官  張  春  福
                                法官  蔡  彩  貞
                                法官  林  俊  益
      本件正本證明與原本無異
                                      書  記  官
中    華    民    國  九十八  年    二    月    五    日
                                                      K


司法院資訊處製作；財團法人民間司法改革基金會備份。
